Inventaris van het archief van de Open Universiteit te Heerlen, (1977) 1981-1993
Nationaal Archief, Den Haag
- Stukken over afzonderlijke onderwerpen, B
  - Organisatie, B.1
    - Samenwerking, B.1.05
      - Samenwerking Roosevelt Study Center (RSC), B.1.05.2
        - Stukken betreffende de Zomercursus oftewel 'Summerschool Amerika' georganiseerd op initiatief van de Open Universiteit en in samenwerking met het Roosevelt Study Center (RSC), plaatsvindend in Middelburg., 1990; 811
        - Stukken betreffende de Zomercursus oftewel 'Summerschool Amerika' georganiseerd op initiatief van de Open Universiteit en in samenwerking met het Roosevelt Study Center (RSC), plaatsvindend in Middelburg., 1991; 812
        - Stukken betreffende de Zomercursus oftewel 'Summerschool Amerika' georganiseerd op initiatief van de Open Universiteit en in samenwerking met het Roosevelt Study Center (RSC), plaatsvindend in Middelburg., 1992; 813
    - Gebouwen en terreinen, B.1.06
      - Tekeningen van het gebouw Villa Zomerweelde aan de Valkenburgerweg 167 te Heerlen van de Open Universiteit., 1980-1981; 814
      - Begroting ten behoeve van de bouw van gebouwen en exploitatie van de Open Universiteit., 1982-1983; 815
      - Programma van Eisen van de Open Universiteit over de nieuwbouw, de stafafdeling organisatie en het informatie- en rekencentrum in villa Zomerweelde aan de Valkenburgerweg te Heerlen., 1982; 816
      - Stuk betreffende de brochure 'De open universiteit in de steigers' ter gelegenheid van de officiële start van de nieuwbouw van de Open Universiteit te Heerlen op 20 augustus 1982., 1982 augustus 20; 817
      - Stukken betreffende de nieuwbouw van de Open Universiteit te Heerlen., 1982 juli-augustus; 818
        Op 20 augustus 1982 start de officiële nieuwbouw van de Open Universiteit te Heerlen met als eregast drs. W.J. Deetman, minister van Onderwijs en Wetenschappen
      - Stukken van het College van Bestuur betreffende de tijdelijke huisvesting in het provisorium in 'De Villa' te Heerlen., 1983; 819
      - Tekening van de straatverlichting van de Open Universiteit., z.d.; 820
        Locatie onbekend
    - Financiën, B.1.07
      - Financiën algemeen, B.1.07.1
        - Stuk 'Onderwijsmiddelen van de Open Universiteit: functies en kosten', advies uitgebracht aan de Commissie Voorbereiding Open Universiteit door het Bureau Onderzoek van Onderwijs van de Rijksuniversiteit te Leiden., 1981; 821
        - Rapport met betrekking tot het opzetten van een financiële administratie van de Open Universiteit., 1982; 822
        - Stuk betreffende het Algemeen Financieel Schema 1985-1988 van het Ministerie van Onderwijs en Wetenschappen aan het College van Bestuur van de Open Universiteit., 1984; 823
      - Begrotingen, B.1.07.2
        - Begroting., 1981-1992; 824-833; 10 omslagen
          de jaren 1989 en 1990 ontbreken.
          - 1981, 824
          - 1982 en 1983, 825
          - 1984, 826
          - 1985, 827
          - 1986., 828
            herziene
          - 1987., 829
            initiële
          - 1988., 830
          - 1988., 831
            Herziene
          - 1991, 832
          - 1992, 833
      - Jaarrekeningen, B.1.07.3
        - Jaarrekening van de Stichting Opbouw Open Universiteit., 1983-1984; 834-835; 2 omslagen
          - 1983, 834
          - 1984, 835
        - Jaarrekening Open Universiteit., 1985-1992; 836-843; 8 omslagen
          - 1985, 836
          - 1986, 837
          - 1987, 838
          - 1988, 839
          - 1989, 840
          - 1990, 841
          - 1991, 842
          - 1992, 843
    - Adminsitratieve organisatie, faciliteiten, automatisering, B.1.08
      - Overeenkomst Stichting Universitair Administratieve Automatisering (SUAA) tussen universiteiten en technische rijkshogescholen met betrekking tot de samenwerking ter zake van de ontwikkeling en het onderhoud van geautomatiseerde universitair administratieve systemen en de coördinatie van de wijze van gebruik., 1981-1982; 844
        Copieën ongetekende overeenkomst en notariële akte
      - Agenda's en notulen van de vergaderingen van de Begeleidingscommissie Administratieve Organisatie (AO) van de Open Universiteit., 1982 november-1983; 845
      - Rapport 'Open Universiteit Heerlen' met organogrammen met betrekking tot de Administratieve Organisatie (AO)., 1982; 846
      - Rapport met betrekking tot het opzetten van een Administratie Organisatie (AO) van de Open Universiteit., 1982; 847
      - Stukken betreffende de organisering en ontwikkeling van het automatiseringsbeleid van de Open Universiteit., 1982-1983; 848
      - Stukken van het College van Bestuur met betrekking tot de Begeleidingscommissie Financiële en Administratieve Organisatie (AO) van de Open Universiteit., 1982; 849
      - Correspondentie over de samenwerking tussen het Computer Centrum Limburg (CCL), het Automation Centre Volmac B.V. en het College van Bestuur van de Open Universiteit., 1983; 850
      - Computerbeleidsplan 1986-1988., 1986 mei; 851
      - Stuk 'Beschikbaarheid van computers en (audio)video-apparatuur bij studenten van de Open Universiteit eind 1987' van het Stafbureau onderzoek en evaluatie., 1988 februari; 852
      - Stuk betreffende het 'Automatiseringsbeleidsplan Open Universiteit' (1988-1991)., 1988 juni 6; 853
      - Rapport 'Telecommunicatie-infrastructuur bij de Open Universiteit: Het Ou-net' van de centrale automatiseringsafdeling., z.d.; 854
    - Personeel, B.1.09
      - Brief van het Ministerie van Onderwijs en Wetenschappen met betrekking tot het vaststellen van functieniveau's voor het personeel van de Open Universiteit, 30 juli 1981., 855
      - Stuk 'Overzicht van de juridische constructies volgens welke personeel, niet in dienst van de Open Universiteit, betrokken kan worden bij de werkzaamheden van de Ou en de daaraan verbonden rechtspositionele en financiële gevolgen'., 1981; 856
      - Stuk betreffende de brochure 'Werken voor de Open Universiteit' van september 1981., 857
      - Stukken betreffende de personele indeling van de drie primaire hoofdafdelingen inclusief functieprofielen, selectie- en wervingsinstructies., 1981; 858
        Niet compleet
      - Agenda's en notulen van de vergaderingen van de Benoemingscommissie Hoogleraren Open Universiteit., 1982-1983; 859
      - Formatiebegrotingen 1982 en 1983, inclusief organigrammen op functie., 1982-1983; 860
      - Notitie over het tijdverantwoordingssysteem voor het personeel binnen de Open Universiteit., 1982; 861
      - Stukken betreffende gespreksverslagen met de regiocoördinatoren over hun functies en taken en over de samenwerking met de Beleidsvoorbereiding., 1983; 862
      - Stukken van de Benoemingscommissie Hoogleraren Open Universiteit; advisering, procedures en opheffing., 1983-1984; 863
      - Personeelsformatie 1984., 1982-1983; 864
      - Rapport 'Rechtspositie: (contra)produktief voor de kwaliteit van het onderwijs?' van de produktgroep Sociale wetenschappen van de Open Universiteit., 1988; 865
      - Rapport betreffende het project 'Werkoverleg bij de Open Universiteit 'Professionele Productiviteit' ' van het georganiseerd overleg Ou., 1988; 866
      - Stuk 'Stuurbaarheid van onderwijsorganisaties: Tussen arbeidsvoorwaardenbeleid en autonomie' van de produktgroep sociale wetenschappen van de Open Universiteit., 1988; 867
      - Benoemingsvoordrachten van de personele vergaderingen van het College van Bestuur., 1990; 868
      - Stuk betreffende de rede in verkorte vorm 'Verzelfstandiging en financiering' uitgesproken door Dr. A.C.C. Herst bij aanvaarding van het ambt van gewoon hoogleraar in de economische wetenschappen., 1990; 869
      - Benoemingsvoordrachten van de personele vergaderingen van het College van Bestuur., 1991; 870
      - Stuk 'Uitgangspunten voor het personeelsmanagement-Discussienota' van de Open Universiteit., 1991; 871
      - Stukken betreffende de kweekvijver oftewel het opleidingstraject voor onderwijzend personeel., 1991; 872
      - Correspondentie met betrekking tot benoemingsvoordrachten voor leerstoelen respectievelijk voor de benoeming tot lid van de Onderwijscommissie van het college van hoogleraren., 1992 juli-augustus; 873
      - Stukken betreffende waarderingsanalyses van het personeel van de formatie van juni 1992., 1992-1993; 874
      - Medezeggenschapsraad (MR), B.1.09.1
        - Rapport 'Het personeel van de Open Universiteit over de medezeggenschap: Rapport van een enquête' van het stafbureau onderzoek en evaluatie., 1985; 875
        - Evaluatieverslag van de voorlopige medezeggenschapsraad van de Open Universiteit., 1986; 876
        - 'Evaluatie-verslag van de Medezeggenschapsraad (MR) van de Open Universiteit januari 1987-september 1989', rapport over de activiteiten van de MR opgesteld door de MR zelf., 877
        - Stuk 'Evaluatieverslag van de Medezeggenschapsraad 1989-1991' van de Open Universiteit., 878
        - Evaluatieverslag van de medezeggenschapsraad van de Open Universiteit., 1991-1992; 879
      - Werving, selectie en benoeming, B.1.09.2
        - Stukken betreffende de selectiecriteria per functie voor de werving en selectie van (onderwijs)personeel., 1981 augustus; 880
        - Brief met betrekking tot brochures 'Werken voor de Open Universiteit' en 'Een Open Universiteit in Nederland' in het kader van actieve personeelswerving., 1982; 881
        - Ingekomen en uitgegane correspondentie van de afdeling Personeelszaken met het College van Bestuur over de formatie van personeel., 1982-1983; 882
        - Stukken betreffende de begroting in het kader van de formatie van de afdeling Onderwijs., 1982-1983; 883
        - Stukken betreffende de functie 'consulente' en 'studiebegeleider'., 1982-1984; 884
      - Personeelsblad 'Werkwijzer', B.1.09.3
        - 'Werkwijzer'., 1987-1992; 885-890; 6 omslagen
          - nrs 1-8', jaargang 1, 1987, 885
          - nrs 1-22, jaargang 2, 1988, 886
          - nrs 1-22, jaargang 3, 1989, 887
            Met special 'Dichtbij op afstand' ter ere van 5 jaar Open Universiteit, 29 september 1989
          - nrs 1-22, jaargang 4, 1990, 888
          - nrs 1-22, jaargang 5, 1991, 889
          - nrs 1-21, jaargang 6, 1992, 890
    - Studiecentra, B.1.10
      - Ingekomen en uitgegane correspondentie van de Commissie Voorbereiding Open Universiteit met de Middelbaar Onderwijs (M.O.)-overlegraad over de oprichting van studiecentra., 1977-1980; 891
      - Stuk betreffende de brochure 'Dichtbij op afstand - De studiecentra van de Open Universiteit'., 1982 november; 892
      - Ingekomen stukken en circulaires van het Ministerie van Onderwijs en Wetenschappen met betrekking tot het rapport 'Beslispunten en criteria m.b.t. Spreidingsplan (regionale) studiecentra'., 1982-1983; 893
      - Notulen van de vergaderingen van de werkgroep 'Spreidingsplan regionale centra Ou' van de Open Universiteit over spreidingsplannen voor de studiecentra., 1982-1983; 894
      - Brief van het Stadsgewest Oostelijk Mijngebied aan het College van Bestuur betreffende de vestiging van een studiecentrum van de Open Universiteit in het Oostelijk Mijngebied (Heerlen)., 1982-1983; 895
      - Ingekomen en uitgegane correspondentie van de Open Universiteit aan overheden en overheidsinstellingen over de oprichting van studiecentra., 1982-1983; 896
      - Stukken van de Werkgroep Inrichting Studiecentra (ONIC) voor het College van Bestuur., 1982-1983; 897
      - Notities en rapportages van het College van Bestuur voor het Ministerie van Onderwijs en Wetenschappen over de organisatie van studiecentra., 1982-1983; 898
      - Agenda's en notulen van de vergaderingen van de Werkgroep Vestigingsplaatsen., 1982 mei-1983 november; 899
      - Stukken betreffende gespreksverslagen met de regiocoördinatoren over de toe te wijzen regio's in het kader van de regioindeling van de Open Universiteit., 1983; 900
      - Stukken betreffende de onderbouwing van begrotingsaanvragen voor de bouw en inrichting van studiecentra (STAR)., 1989-1990; 901
      - Stukken van het College van Bestuur betreffende de vestiging van een studiecentrum van de Open Universiteit te Leeuwarden., 1979-1984; 902
      - Stukken van het College van Bestuur betreffende de vestiging van een studiecentrum van de Open Universiteit., 1981-1983; 903-913; 11 omslagen
        - Nijmegen, 1982-1984, 903
        - Rotterdam / Rijnmond, 1981-1983, 904
        - Sittard, 1981-1983, 905
        - Tilburg, 1981-1983, 906
        - Alkmaar, Almere, Amersfoort en Amsterdam, 1982-1983, 907
        - Breda, 1982-1983, 908
        - Deventer en Dordrecht, 1981-1983, 909
        - Eindhoven en Emmen, 1981-1983, 910
        - 's-Gravenhage, Groningen en 's-Hertogenbosch, 1981-1983, 911
        - Haarlem, Hengelo, Middelburg, Utrecht, Venlo en Zwolle, 1982-1983, 912
        - regio Zuid-Limburg, 1981-1982, 913
  - Taakuitvoering, B.2
    - Onderwijs geven (beleid), B.2.1
      - Stuk 'Schriftelijk studiemateriaal voor de Open Universiteit: Een literatuurstudie' van het instituut voor onderzoek van het wetenschappelik onderwijs (IOWO), katholieke universiteit Nijmegen met betrekking tot een op te stellen handleiding voor het samenstellen van schriftelijk studiemateriaal., 1981 februari; 914
      - Correspondentie tussen het Ministerie van Onderwijs en Wetenschappen en het College van Bestuur van de Open Universiteit met betrekking tot voorstellen met betrekking tot de productie van modulen tussen nu en 1994., 1983 april-juli; 915
      - Verslag van de afstemmingsconferentie te Epen in het kader van de toegankelijkheid van het onderwijs en het onderwijsaanbod voor volwassenen., 1983 april; 916
      - Notulen van de werkgroep 'Toetsen, tentamens en examens' (ONEX)., 1983 mei-oktober; 917
      - Stuk 'Handboek voor cursusontwikkeling' van de Open Universiteit., 1983 augustus; 918
      - Stuk 'De Open Universiteit tweede kansonderwijs?' van de Facilitaire Vakgroep Interdisciplinaire Onderwijskunde., 1983 november; 919
      - Eindrapport 'Werkgroep gehandicapten' in het kader van het gehandicaptenbeleid van de Open Universiteit., 1985 juli; 920
      - Eindrapport 'Venster op het cursusresultaat' van projectgroep Projectbeheersing PB3 voor het ontwerpen van beheersinstrumenten voor een cursusontwikkelingsproject., 1985 november; 921
      - 'Ik zag twee beren hetzelfde broodje smeren... Een pleidooi voor een integraal voorlichtingsbeleid', rapport van de afdeling externe betrekkingen., 1986 januari; 922
      - Rapport 'Venster op het cursusresultaat' van projectgroep Projectbeheersing PB3 voor het ontwerpen van beheersinstrumenten voor een cursusontwikkelingsproject., 1986 februari; 923
      - Rapport 'De Verwey-Jonker-scholengemeenschap voor MDGO-MHNO' van de afdeling van sociale wetenschappen., 1986 augustus; 924
      - Rapport 'Omgevingsverkenning -Marktgerichte vragen aan studenten technische wetenschappen' van stafbureau beleidsvoorbereiding., 1986 oktober; 925
      - Rapport 'Omgevingsverkenning -Eindverslag consulenten consultatie' van stafbureau beleidsvoorbereiding., 1986 november; 926
      - Rapport 'Interim statusrapport 1988/ 1989' van de afdeling economische wetenschappen van de Open Universiteit., 927
      - Rapport 'Beschrijving van de proeftoetsing van de cursus Photochemistry waarin gebruik wordt gemaakt van een schrijfhandeling, audiocassette-terugkoppeling en een geautomatiseerd literatuur databestand' van de COP projektgroep Fotochemie Essay Experiment (FEE)., 1990; 928
    - Onderwijs geven (ontwikkeling), B.2.2
      - Correspondentie tussen het Ministerie van Onderwijs en Wetenschappen over de cursusontwikkeling., 1981; 929
      - Notulen van de Nieuwe Diensten Gebruikers Advies Groep (NDGAG) betreffende de ontwikkeling van schakel- en inhaalcursussen over informatie- en telecommunicatietechnologie in samenwerkig met de Open Universiteit en de Nederlandse Omroep Stichting (NOS)., 1981-1982; 930
      - Ingekomen stuk van het Ministerie van Onderwijs en Wetenschappen over de eerste opleidingen van de Open Universiteit, 24 juli 1981., 1981 juli; 931
      - 'Handboek voor Cursusontwikkeling' van de Open Universiteit te Heerlen, augustus 1983., 932
      - Stuk 'Eindadvies van de programmeringswerkgroep cultuurwetenschappen'., 1983 juni; 933
        Door de Stichtingsraad en het College van Bestuur van de Open Universiteit werden zeven programmeringswerkgroepen ingesteld in het kader van de ontwikkeling van het onderwijsaanbod
      - Stuk 'Eindadvies van de programmeringswerkgroep natuurwetenschappen'., 1983 juni; 934
      - Stuk 'Eindadvies van de programmeringswerkgroep rechtswetenschappen'., 1983 juni; 935
      - Stuk 'Eindadvies van de programmeringswerkgroep bedrijfs- en bestuurswetenschappen'., 1983 juni; 936
      - Stuk 'Eindadvies van de programmeringswerkgroep economie'., 1983 juni; 937
      - Stuk 'Eindadvies van de programmeringswerkgroep sociale wetenschappen'., 1983 juni; 938
      - Stuk 'Eindadvies van de programmeringswerkgroep technische wetenschappen'., 1983 juni; 939
      - Nota 'Met de cursus als bouwsteen -Structuur en inrichting van het onderwijsaanbod van de Open Universiteit' van de Commissie Voorbereiding Open Universiteit., 1984; 940
      - Notulen van de trajectoverleggen van de Open Universiteit over cursuspakketten., 1984 november-1985 maart; 941
      - Stuk 'Het didactisch concept van de Open universiteit: uitgangspunten, concretisering en kanttekeningen' cursusontwikkeling van de afdeling onderwijskunde., 1985 januari; 942
      - Interimrapport 'Leerstijlinstrumenten ten behoeve van de Open Universiteit' van de subfaculteit der psychologie, katholieke hogeschool Twente en Stichting voor Onderzoek van het Onderwijs (SVO)., 1985 maart; 943
      - Stuk 'Hoe kunnen we met veel leerlingen goede leerresultaten bereiken?' met betrekking tot een lezing gehouden in het OU Studiecentrum te Venlo., 1987 november; 944
      - Rapport 'Het seniorenproject bij de Open Universiteit -Eindrapport van het pilotproject in het studiecentrum te 's-Gravenhage'., 1989 augustus; 945
      - Rapport 'Voortgangsrapportage cursusproduktie' van het College van Bestuur van de Open Universiteit., 1992 oktober; 946
    - Onderwijs geven (doorstroomprogramma's), B.2.3
      - Correspondentie van het Dagelijks Bestuur van de Open Universiteit betreffende de regeling inzake doorstroomprogramma's., 1987-1991; 947
      - Correspondentie van de Open Universiteit betreffende de regeling inzake de doorstroomprogramma's van Economische Wetenschappen in het kader van het vrijstellingenbeleid., 1988-1992; 948
      - Stuk betreffende het besluit van Dagelijks Bestuur van de Open Universiteit om op grond van in het buitenland behaalde hbo-opleidingen doorstroomprogrammavrijstellingen te verlenen., 1989; 949
      - Beleidsstukken betreffende de regeling inzake doorstroomprogramma's., 1989 mei-1990 januar; 950
      - Stukken van de Open Universiteit betreffende de doorstroomprogramma's in het kader van het vrijstellingenbeleid., 1989 augustus-oktober; 951
      - Stukken betreffende de overzichten van doorstroompakketten., 1989-1991; 952
      - Correspondentie van de Open Universiteit betreffende de vaststelling van doorstroompakketten door de Commissie voor de Examens in het kader van het vrijstellingenbeleid., 1989-1992; 953
      - Correspondentie van de Open Universiteit betreffende de aanpassingen en wijzigingen van de regelingen inzake de doorstroomprogramma's in het kader van het vrijstellingenbeleid., 1989-1992; 954
      - Correspondentie van de Open Universiteit betreffende de doorstroomprogramma's van sociale wetenschappen in het kader van het vrijstellingenbeleid., 1989-1992; 955
      - Correspondentie van de Open Universiteit betreffende de problematiek rondom het erkennen van de doorstroomprogramma in het kader van het vrijstellingenbeleid als officiële leerroute., 1989-1993; 956
      - Stukken van de Open Universiteit betreffende de doorstroomprogramma's in het kader van het vrijstellingenbeleid., 1990; 957
      - Correspondentie van de Open Universiteit betreffende de doorstroomprogramma's van technische wetenschappen in het kader van het vrijstellingenbeleid., 1990-1993; 958
      - Stukken van de Open Universiteit betreffende de doorstroomprogramma's in het kader van het vrijstellingenbeleid., 1991; 959
      - Correspondentie van de Open Universiteit betreffende de regeling inzake het doorstroomprogramma Cultuurwetenschappen in het kader van het vrijstellingenbeleid., 1991-1993; 960
      - Stukken van verzoeken van studenten tot toelating tot het docturaalexamen (doorstroom hbo/wo) van de doorstroomregeling van de Open Universiteit in het kader van het vrijstellingenbeleid; besluit inzake diplomaeisen., 1992 januari; 961
      - Stukken van de Open Universiteit betreffende de doorstroomprogramma's in het kader van het vrijstellingenbeleid., 1992 maart; 962
      - Stukken van de Open Universiteit betreffende de doorstroomprogramma's in het kader van het vrijstellingenbeleid., 1992 juni; 963
      - Stukken van de Open Universiteit betreffende de doorstroomprogramma's in het kader van het vrijstellingenbeleid., 1992 augustus; 964
      - Stukken van de Open Universiteit betreffende de doorstroomprogramma's in het kader van het vrijstellingenbeleid (DSP)., 1992 november; 965
      - Stukken van de Open Universiteit betreffende de doorstroomprogramma's in het kader van het vrijstellingenbeleid., 1992 december; 966
      - Correspondentie van de Open Universiteit betreffende de doorstroomprogramma's van natuurwetenschappen in het kader van het vrijstellingenbeleid., 1992-1993; 967
      - Stukken van de Open Universiteit betreffende de doorstroomprogramma's in het kader van het vrijstellingenbeleid., 1993 januari; 968
      - Stukken van de Open Universiteit betreffende de doorstroomprogramma's in het kader van het vrijstellingenbeleid., 1993 maart-augustus; 969
      - Stukken van de Open Universiteit betreffende adviezen voor het vrijstellingenbeleid nieuwe stijl., 1993 december; 970
    - Onderwijs geven (ondersteuning), B.2.4
      - Stukken van het College van Bestuur met betrekking tot Computer Gestuurd Onderwijs (CGO)., 1982; 971
      - Stukken van de werkgroep ' Informatietechnologie' van de Open Universiteit; opdrachtformulering en eindrapport., 1982 mei-1983 februari; 972
      - Notulen van de vergaderingen van de Werkgroep Praktikumfaciliteiten/ home-kits (PAKS)., 1983 juli-1984 maart; 973
      - Stuk 'Seven statements on interactive video' van het department of educational media of the Dutch Open University., 1985 maart; 974
      - Rapport 'De computer in het vak bestuurskunde' van de adviesgroep hoger onderwijs voor het department of educational media of the Dutch Open University., 1987 november; 975
    - Studiegidsen en catalogi, B.2.5
      - Studiegids van de Open Universiteit., 1986-1992; 976-983; 8 omslagen
        - 1986 mei, 976
        - 1988 januari, 977
        - 1989-1990, 978
        - supplement, 1990 januari, 979
        - 1990-1991, 980
        - supplement, 1990 oktober, 981
        - supplement, 1991 februari, 982
        - 1991-1992, 983
      - Cursuscatalogus van de Open Universiteit., 1991-1993; 984-985; 2 omslagen
        - 1991-1992, 984
        - 1992-1993, 985
      - Vademecum van de Open Universiteit., 1989-1993; 986-989; 4 omslagen
        - 1989-1990, 986
        - 1990-1991, 987
        - 1991-1992, 988
        - 1992-1993, 989
      - Studiegids van de Open Universiteit van de afdeling Voorlichting; supplement., 1990 februari; 990
    - Studenten, B.2.6
      - Adviesrapport 'Communicatie student-Open Universiteit'., 1982; 991
      - Stukken betreffende de werkgroep 'Basis' (Belangstellenden Administratie en Studenten Informatiesysteem) van de Open Universiteit., 1983 maart-oktober; 992